【裁判字號】    94,訴,7512
【裁判日期】    950126
【裁判案由】    返還消費借貸款
【裁判全文】
臺灣臺北地方法院民事判決              94年度訴字第7512號
原      告  華僑商業銀行股份有限公司
法定代理人  甲○○
訴訟代理人  丙○○
被      告  丁○○
            乙○○
兼上開二人
訴訟代理人  蔡政隆即強興輪胎行
上列當事人間請求返還消費借貸款事件，本院於中華民國九十五
年一月十二日言詞辯論終結，判決如下：
    主  文
被告應連帶給付原告新台幣貳佰陸拾捌萬柒仟零參拾陸元，及自
民國九十四年十月三十日起至清償日止，按年息百分之七點三八
八計算之利息，並自民國九十四年十二月一日起，其逾期在六個
月以內者，按上開利率百分之十，逾期超過六個月部分，按上開
利率百分之二十計算之違約金。
訴訟費用由被告連帶負擔。
    事實及理由
甲、程序方面：
    本件被告住所雖均不屬本院管轄範圍內，惟原告與被告簽訂
    借據暨約定書第9條、保證書第4條約定，雙方合意以原告總
    行為履行地及其法院所在地法院為第一審管轄院，依民事訴
    訟法第12、24條，因契約涉訟得由履行地之法院管轄及得合
    意管轄之規定，本院自應有管轄權。
乙、原告主張：
一、被告蔡政隆即強興輪胎行以其餘被告丁○○、乙○○為連帶
    保證人，於民國94年3月23日與原告簽訂借款額度本金新台
    幣（下同）3,000,000元為限額之保證書。被告蔡政隆即強
    興輪胎行於94年3月30日向原告借款一筆，金額為3,000,000
    元，借款到期日為99年3月30日止。按年金法按月平均攤還
    本息。利率依基準利率加3.97％（目前為7.388％）計付，
    並於每年1月、4月、7月及10月21日，依基準利率變動而調
    整，並自調整日起按調整後的年利率計算。如有逾期攤還本
    息，除仍按上開利率計息外，逾期在6個月以內者，按上開
    利率10%，超過6個月者，按上開利率20%計付違約金。被告
    蔡政隆即強興輪胎行於94年10月7日經台灣票據交換所公告
    拒絕往來，依雙方約定書第5條第2款之約定，當即喪失期限
    利益，全部債務視為到期，被告丁○○、乙○○既為本件連
    帶保證人，自應對原告負連帶清償之責任。為此提起本件訴
    訟。
二、聲明：如主文所示。
丙、被告則稱希望與原告和解，一個月大約二到三萬元分期償還
    ，利率降低一點。
丁、得心證之理由：
一、本件原告主張之事實，已據其提出借據暨約定書、保證書、
    第一類票據信用資料查覆單、還款查詢單影本為證，核屬相
    符，並為被告所不爭執，自堪信原告之主張為真實。至被告
    所稱希望與原告和解，一個月大約二到三萬元分期償還，利
    率降低一點部分，原告則要求事後再協商，併此敘明。
二、原告依消費借貸及連帶保證契約請求被告連帶給付如主文第
    1項所示之借款金額、利息、違約金為有理由，應予准許。
戊、結論：本件原告之訴為有理由，依民事訴訟法第385條第1項
    前段、第85條第2項，判決如主文。
中    華    民    國    95    年    1     月    26    日
                  民事第二庭    法  官  黃雯惠
以上正本係照原本作成。
如對本判決上訴，須於判決送達後20日內向本院提出上訴狀。
中    華    民    國    95    年    1     月    26    日
                                書記官  林玗倩


司法院資訊處製作；財團法人民間司法改革基金會備份。
